【裁判字號】    97,易,3644
【裁判日期】    971231
【裁判案由】    毒品危害防制條例
【裁判全文】
臺灣臺北地方法院刑事判決              97年度易字第3644號
公  訴  人  臺灣臺北地方法院檢察署檢察官
被      告  甲○○
上列被告因違反毒品危害防制條例案件，經檢察官提起公訴（九
十七年度毒偵字第三一一七號），嗣被告於審理中對於起訴之犯
罪事實為有罪之陳述，經告以簡式審判之意旨，並聽取當事人之
意見後，經本院裁定進行簡式審判程序，判決如下：
    主  文
甲○○施用第二級毒品，累犯，處有期徒刑玖月；又持有第一級
毒品，累犯，處有期徒刑月，扣案之第一級毒品海洛因壹包（
驗餘淨重零點壹玖肆柒公克），沒收銷燬之。應執行有期徒刑拾
月，扣案之第一級毒品海洛因壹包（驗餘淨重零點壹玖肆柒公克
），沒收銷燬之。
    事  實
一、甲○○前於民國九十五年間，因竊盜案件，經臺灣高等法院
    九十六年度上易字第一三一號判決判處有期徒刑四月，經同
    院以九十六年度聲減字第二四二三號裁定減為有期徒刑二月
    確定，又於九十六年間因施用毒品案件，經本院以九十六年
    度易字第一七七三號判決判處有期徒刑八月，減為有期徒刑
    四月確定，上開二案件經本院以九十七年度聲字第五三一號
    裁定定其應執行刑為五月；復於九十六年間因竊盜案件，經
    臺灣板橋地方法院以九十六年度簡字第六一九○號判決判處
    拘役四十日，減為拘役二十日確定，上開三案接續執行，於
    九十七年三月二十三日縮刑期滿執行完畢。又因施用第二級
    毒品安非他命案件，經本院以八十八年度毒聲字第五五九號
    裁定送觀察、勒戒、因有繼續施用毒品傾向，再以八十八年
    度毒聲字第八三二號裁定令入戒治處強制戒治，並以八十八
    年度毒聲字第二六八五號裁定停止戒治，所餘戒治期間付保
    護管束，再經八十九年度毒聲字第五六九號裁定撤銷停止強
    制戒治，令入戒治處所強制戒治於八十九年十一月三日執行
    完畢釋放，復於九十年間因施用毒品案件，經臺灣高等法院
    以九十一年度上訴字第三七三九號判處有期徒刑七月確定，
    並經本院裁定令入戒治處所施以強制戒治，於九十二年四月
    七日強制戒治期滿，再於九十六年間因施用毒品案件，經本
    院以九十六年度易字第一七七三號判決判處有期徒刑八月，
    減為有期徒刑四月確定。詎猶不知悔改，於九十七年九月八
    日晚間某時許，在其位於臺北市○○區○○街一九三巷七號
    三樓住處，以燒烤毒品吸食煙霧之方式施用第二級毒品安非
    他命一次，另基於持有第一級毒品海洛因之犯意，於翌日下
    午六時許，在臺北市○○區○○路二段二三五號前持有第一
    級毒品海洛因一包（驗餘淨重零點一九四七公克），嗣為警
    於上開時、地盤查，扣得海洛因一包，並對之採取尿液送驗
    ，呈安非他命陽性反應，始悉上情。
二、案經臺北縣政府警察局板橋分局報告臺灣臺北地方法院檢察
    署檢察官偵查起訴。
    理  由
一、上揭犯罪事實，業據被告甲○○於本院審理中坦承不諱，且
    對被告所採集之尿液，經以氣相層析質譜儀法檢驗結果，呈
    安非他命陽性反應，此有臺灣檢驗科技股份有限公司九十七
    年九月二十四日濫用藥物檢驗報告在卷可稽（偵查卷第五五
    頁參照），另被告所持有之白色粉末一包，確呈第一級毒品
    海洛因之成分，復有交通部民用航空局航空醫務中心航藥鑑
    字第○九七五○六一號毒品鑑定書附卷可查（偵查卷第六三
    頁參照），堪認被告自白與事實相符。又被告有如事實欄所
    載之毒品前科，此有臺灣高等法院被告前案紀錄表在卷可查
    ，是被告於前所實施之強制戒治執行完畢後五年內再犯上述
    施用第二級毒品罪，本件事證明確，被告犯行已堪認定，應
    予依法論科。
二、核被告所為，係犯毒品危害防制條例第十條第二項之施用第
    二級毒品罪、第十一條第一項持有第一級毒品罪。被告施用
    第二級毒品前之持有第二級毒品行為，應為施用之高度行為
    所吸收，不另論罪。查被告有如事實一之部分所載之犯罪科
    刑執行情形，有臺灣高等法院被告前案紀錄表一份在卷可稽
    ，其前受有期徒刑執行完畢，於五年以內故意再犯本件有期
    徒刑以上之罪，為累犯，應依刑法第四十七條第一項之規定
    加重其刑。爰審酌被告屢經觀察勒戒後仍犯相同犯行，施用
    毒品次數，甫於前次裁判確定後復為施用毒品犯行，惟所生
    危害僅戕害自身身體健康，尚未及大眾，持有毒品之數量非
    鉅及犯罪後坦承之態度等一切情狀，分別量處如主文所示之
    刑，並定其應執行刑。扣案之海洛因一包（驗餘淨重零點一
    九四七公克）屬第一級毒品違禁物，應依毒品危害防制條例
    第十八條第一項前段沒收銷燬。
據上論斷，應依刑事訴訟法第二百八十四條之一、第二百七十三
條之一第一項、第二百九十九條第一項前段，毒品危害防制條例
第十條第二項、第十一條第一項、第十八條第一項前段，刑法第
十一條前段、第四十七條第一項、第五十一條第五款，判決如主
文。
本案經檢察官王育珍到庭執行職務。
中    華    民    國    97    年    12    月    31    日
                  刑事第九庭    法  官  徐淑芬
上正本證明與原本無異。
如不服本判決應於收受送達後十日內向本院提出上訴書狀，並應
敘述具體理由；其未敘述上訴理由者，應於上訴期間屆滿後二十
日內向本院補提理由書（圴須按他造當事人之人數附繕本）「切
勿逕送上級法院」。
                                書記官  廖純瑜
中    華    民    國    97    年    12    月    31    日
附錄本案論罪科刑法條全文：
毒品危害防制條例第十條
施用第一級毒品者，處六月以上五年以下有期徒刑。
施用第二級毒品者，處三年以下有期徒刑。
毒品危害防制條例第十一條
持有第一級毒品者，處三年以下有期徒刑、拘役或新臺幣五萬元
以下罰金。
持有第二級毒品者，處二年以下有期徒刑、拘役或新臺幣三萬元
以下罰金。
持有專供製造或施用第一、二級毒品之器具者，處一年以下有期
徒刑、拘役或新臺幣一萬元以下罰金。
持有毒品達一定數量者，加重其刑至二分之一，其標準由行政院
定之。


司法院資訊處製作；財團法人民間司法改革基金會備份。
